【裁判字號】    95,小上,9
【裁判日期】    950905
【裁判案由】    清償債務
【裁判全文】
臺灣屏東地方法院民事裁定               95年度小上字第9號
上  訴  人  台灣中小企業銀行股份有限公司
法定代理人  丙○○
訴訟代理人  甲○○
            許坤勝
被上訴人    乙○○
上列當事人間請求清償債務事件，上訴人對於民國95年7 月4 日
本院潮州簡易庭95年度潮小字第351 號第一審判決提起上訴，本
院裁定如下：
    主      文
上訴駁回。
第二審訴訟費用新臺幣壹仟伍佰元由上訴人負擔。
    理      由
一、按對於小額程序之第一審判決之上訴，非以其違背法令為理
    由，不得為之；所謂判決違背法令，乃指判決不適用法規或
    適用不當，民事訴訟法第436 條之24第2 項、第436 條之32
    第2 項準用第468 條分別定有明文。又當事人提起上訴，如
    依民事訴訟法第468 條規定，以小額程序之第一審判決有不
    適用法規或適用法規不當為理由時，其上訴狀或理由狀應有
    具體之指摘，並揭示該法規之條項或其內容，若係成文法以
    外之法則，應揭示該法則之旨趣，倘為司法院解釋或最高法
    院之判例，則應揭示該判解之字號或其內容，如依民事訴訟
    法第469 條第1 款至第5 款所列情形為理由時，其上訴狀或
    理由書應揭示合於該條款之事實，上訴狀或理由書如未依此
    項方法表明，或其所表明者，顯與上開法條規定不相合時，
    即難認為已對小額程序之第一審判決之違背法令有具體之指
    摘，其上訴自難認為合法（最高法院71年台上字第314 號判
    例要旨參照）。次按，對於小額程序之第一審判決上訴不合
    法者，第二審法院應以裁定駁回之，同法第436 條之32第2
    項準用第444 條第1 項前段亦有明文。
二、本件上訴意旨略以：
  (1)被上訴人於原審自認印章為其所有且不曾遺失，亦不否認與
    上訴人簽訂「國際信用卡申請書」上印文之真正，被上訴人
    雖稱曾交付個人身分證、印章予訴外人潘振鵬辦理申領薪資
    所用，惟是否遭冒用申辦信用卡情事，並無佐證之事實，上
    訴人認為該申領薪資「一併」交付身分證、印章予他人辦理
    乙事，有違一般經驗法則。
  (2)被上訴人主張其非凱葳科技有限公司（下稱凱崴公司）負責
    人，依公司資本資料查詢表所載，凱崴公司係於民國91年4
    月22日設立登記，公司負責人為被上訴人，且無撤銷廢止登
    記情形。被上訴人逕言該公司負責人係訴外人潘振鵬，而無
    具體證明，所稱實無足採。系爭國際信用卡申請書上行動電
    話資料為0000000000號，據原審調查結果為訴外人潘振鵬之
    配偶即訴外人盧蕙蓁所有，上訴人事後查明訴外人盧蕙蓁曾
    任職於凱葳公司擔任會計一職，而被上訴人為凱葳公司負責
    人，其留存該公司會計之行動電話以為被上訴人相關事情聯
    絡窗口，亦有可能。原審就此未詳加審究，逕依行動電話資
    料係盧蕙蓁所有，即排除被上訴人有申請信用卡之事實，遽
    為不利上訴人之論斷，尚有可議。
  (3)此外，系爭信用卡申請書上簽名之真偽亦待鑑定調查，且屬
    重要之防禦方法，原審棄置不論，難謂無判決理由不備之違
    法。為此，提起本件上訴，並聲明：原判決廢棄。
三、經查，上訴人前開所述均為事實上爭執之理由，顯非以違背
    法令為上訴理由，而上訴人主張訴外人盧蕙蓁曾任職於凱崴
    公司及信用卡上申請書原審應送鑑定乙節，係屬新攻擊方法
    ，依民事訴訟法第436 條之28前段規定，不得提出之，且上
    訴人於原審未能提出，亦非原審法院違背法令所致，則依同
    條後段規定，亦無從於本審予以爭執。因此，上訴人所提本
    件上訴，未具體說明原判決究有如何不適用法規或適用不當
    之處，亦未揭示該法規之條項、成文法以外之法則或司法院
    解釋、最高法院之判例，復未表明違背法令之具體事實，而
    其於本審始提出新攻擊方法，亦非適法；揆諸首揭說明，本
    件上訴不合法，應予裁定駁回。
據上論結，本件上訴為不合法，依民事訴訟法第436 條之32第1
項、第2 項、第436 條之19第1 項、第444 條第1 項前段、第95
條、第78條，裁定如主文。
中    華    民    國    95    年    9     月     5    日
                  民事第一庭    審判長法  官  羅心芳
                                      法  官  葉力旗
                                      法  官  邱玉汝
上為正本係照原本作成。
本裁定不得抗告。
中    華    民    國    95    年    9     月    6     日
                                      書記官  魏慧夷


司法院資訊處製作；財團法人民間司法改革基金會備份。
